【裁判字號】    91,交聲,1588
【裁判日期】    921001
【裁判案由】    違反道路交通管理處罰條例聲明異議
【裁判全文】
臺灣臺北地方法院交通事件裁定                  九十一年度交聲字第一五八八號
    原處分機關  台北市交通事件裁決所
    受 處分 人  甲○○  男  四十六歲（民國四十六年四月二十八日生）
右列受處分人因違反道路交通管理處罰條例案件，對於台北市交通事件裁決所中華民
國九十一年十月二十三日所為之處分（原處分案號：北市裁三字第車裁二二─ＡＺ0
000000號、北市裁三字第裁二二─ＡＺ0000000號、北市裁三字第裁二
二─ＡＺ0000000號），聲明異議，本院裁定如左：
    主  文
原處分均撤銷。
甲○○汽車駕駛人停車時，在禁止臨時停車處所停車，共處罰鍰新台幣仟元。
    理  由
一、本件異議人即受處分人甲○○所有之車牌號碼ＷＯ─五三九○號自用小客車，分
    別於民國九十一年七月二十六日十時五十九分及同年月三十日十時零九分、十三
    時五十三分，在禁止臨時停車之臺北市○○○路○段五五三巷四十六弄前方距道
    路邊緣之人行道上停車，嗣經台北市政府警察局信義分局三張犁派出所警員高震
    宇、談定志以受處分人所有該部汽車有違反道路交通管理處罰條例第五十六條第
    一項第一款之行為，予以拍照採證後逕行掣單舉發，嗣將舉發通知單送達於受處
    分人後，受處分人於舉發通知單上所載應到案日期九十一年九月七日後十三日即
    同年月二十日向原處分機關提出申訴，經原處分機關請舉發單位調查結果，仍認
    受處分人有前開違規行為，原處分機關乃依前揭道路交通管理處罰條例第五十六
    條第一項第一款規定之行為，依道路交通管理處罰條例第八十五條第三項及違反
    道路交通管理事件統一裁罰基準表之規定，於九十一年十月二十三日共裁處受處
    分人罰鍰新台幣（下同）二千七百元。
二、訊據受處分人固不否認於前開時、地停車之事實，惟以：該忠孝東路四段五五三
    巷四十六弄人行道是伊住處樓下，該處人行道從九十一年九月初施工直到二十日
    完工，並非禁止停放車輛區，且伊曾於同一地點停車，嗣經台北市停車管理處於
    九十年十一月十四日函知免罰云云，資為辯解。
三、惟查：
(一)、按汽車在人行道不得臨時停車，此所謂人行道，係指專供行人通行之騎樓、走廊
    及劃設供行人行走之地面道路，與人行天橋及人行地下道，道路交通安全規則第
    一百十一條第一款、道路交通管理處罰條例第三條第三款分別設有明文；如汽車
    駕駛人在禁止臨時停車處所停車者，處六百元以上一千二百元以下罰鍰，道路交
    通管理處罰條例第五十六條第一項第一款有處罰規定；又道路交通管理處罰條例
    關於車輛所有人之處罰，如應歸責於車輛駕駛人者，處罰車輛駕駛人，道路交通
    管理處罰條例第八十五條第二項定有明文。次按逕行舉發違反道路交通管理事件
    ，經汽車所有人依通知單之應到案日期前到案，並告知違規駕駛人姓名、
    統一編號及住址者，處罰機關應即另行通知違規駕駛人到案依法處理；逾應到案
    日期，處罰機關應依道路交通管理處罰條例第八十五條第三項規定處罰該汽車所
    有人，違反道路交通管理事件統一裁罰基準及處理細則第二十四條亦定有明文。
(二)、關於受處分人所有前開車牌號碼之汽車於前揭時、地停於人行道上之禁止臨時停
    車處所停車等事實，業據受處分人自承外，復有臺北市政府警察局舉發違反道路
    交通管理事件通知單及採證照片影本等件各份在卷可按，依卷附現場照片內容觀
    之，受處分人所有之汽車停放之地點顯係劃設供行人行走之地面道路，汽車駕駛
    人任意停放汽車於該處，自有礙行人通行之順暢，雖該處並無鋪設人行地磚，惟
    此仍屬人行道無訛，受處分人自不得以該處有足夠之空間供人車來往，並非禁止
    停放車輛區等詞而認其無違規行為，至臺北市政府為維護行人的權利及便利，嗣
    後修護該處人行道並鋪設方型地磚，並無礙該處於受處分人違規當時，仍然可以
    明顯辨識係供行人通行之人行道的認定，並無使人誤認該地點可供停車之情形，
    是受處分人所辯，顯不足採。
(三)、受處分人雖另以曾在違規地點停車，嗣經台北市停車管理處於九十年十一月十四
    日函知免罰云云，然據受處分人提出附卷所謂免罰之舉發違反道路交通管理事件
    通知單上所載違規時間是九十年九月五日十時十分，違規地點在忠孝東路四段五
    十三巷四十八號，與本件違規時間並非相近，且地點顯非同一處，則其免罰之事
    由，自難一概而論；綜上所述，本件受處分人既未能提出證據以資證明其所有之
    車輛確無違規行為，僅稱違規地點並非禁止停放車輛區，尚難認其辯解為可採，
    本件事證明確，受處分人之違規行為堪以認定。
四、原處分機關以受處分人所有之前開車牌號碼汽車，確有在前揭時、地違規停車之
    行為，依道路交通管理處罰條例第五十六條第一項第一款規定，從輕裁處受處分
    人罰鍰二千七百元，固非無見，惟依違反道路交通管理事件統一裁罰基準表規定
    ，若為小型車違反同前處罰條例第五十六條第一項第一款，於期限十五日內，繳
    納罰款或到案聽候裁決者，應裁罰一千元，本件舉發通知單上所載應到案日期為
    九十一年九月七日，受處分人於到案日期後十三日即同年月二十日向原處分機關
    提出申訴，此有卷附臺北市政府警察局舉發違反道路交通管理事件通知單及受處
    分人交通違規案件陳述書在卷可憑，則原處分機關以受處分人為期限內繳納或到
    案聽候裁決為據，每件從輕裁處受處分人九百元，（本院卷內之原處分機關裁決
    書參照），即難認為允洽，本件受處分人之異議雖無理由，惟原處分既有不當，
    自應由本院將原處分撤銷，以受處分人有違反道路交通管理處罰條例第五十六條
    第一項第一款之行為，依違反道路交通管理事件統一裁罰基準表，每件裁處受處
    分人罰鍰一千元，共裁處受處分人罰鍰三千元，以資適法。
五、據上論斷，應依道路交通案件處理辦法第二十條前段，裁定如主文。
中      華      民      國    九十二    年      十      月      一      日
                                    臺灣臺北地方法院交通法庭
                                        法  官  鄧德倩
右正本證明與原本無異。
如不服本裁定，應於裁定送達後五日內向本院提出抗告狀。
                                        書記官  石幸代
中      華      民      國    九十二    年      十      月      一      日


司法院資訊處製作；財團法人民間司法改革基金會備份。
